【裁判字號】    98,交抗,1858
【裁判日期】    980818
【裁判案由】    違反道路交通管理處罰條例
【裁判全文】
臺灣高等法院交通事件裁定            98年度交抗字第1851號
                                    98年度交抗字第1858號
                                    98年度交抗字第1859號
                                    98年度交抗字第1860號
                                    98年度交抗字第1861號
                                    98年度交抗字第1862號
                                    98年度交抗字第1863號
                                    98年度交抗字第1864號
                                    98年度交抗字第1865號
                                    98年度交抗字第1866號
                                    98年度交抗字第1867號
                                    98年度交抗字第1868號
                                    98年度交抗字第1869號
                                    98年度交抗字第1976號
抗告人即
異  議  人  甲○○
上列抗告人因違反道路交通管理處罰條例案件，不服臺灣桃園地
方法院98年度交聲字第1321號、第1324號、第1325號、第1326號
、第1327號、第1328號、第1329號、第1330號、第1331號、第13
32號、第1333號、第1334號、第1335號、第1336號，中華民國98
年6月30日第一審裁定（原處分字號：交通部公路總局新竹區監
理所中壢監理站98年04月24日壢監裁字第裁53-ZGQ014535號、壢
監裁字第裁53-ZGQ014533號、壢監裁字第裁53-ZGQ014531號、壢
監裁字第裁53-ZGQ014508號、壢監裁字第裁53-ZGQ014516號、壢
監裁字第裁53-ZGQ014521號、壢監裁字第裁53-ZGQ014514號、壢
監裁字第裁53-ZGQ013718號、壢監裁字第裁53-ZGQ013725號、壢
監裁字第裁53-ZGQ013707號、壢監裁字第裁53-ZGQ013724號、壢
監裁字第裁53-ZGQ013716號、壢監裁字第裁53-ZGQ013714號、壢
監裁字第裁53-ZGQ013722號），提起抗告，本院裁定如下：
    主  文
抗告駁回。
    理  由
一、原審裁定意旨如附件一裁定書所示（並補正第1333號）。
二、抗告意旨如附件二抗告書所示。
三、經查，抗告人甲○○係前開交通部公路總局新竹區監理所中
    壢監理站違反道路交通管理事件裁決書受處分人福特六合汽
    車股份有限公司之員工，抗告人甲○○本人並非原處分之當
    事人，既非當事人，亦非法律特別規定得為異議之人，自不
    在得為異議之列。甲○○竟對原處分提起異議，自非法律所
    能准許，原審以其異議不合法律上之程式，裁定予以駁回，
    並無不合。茲異議人甲○○於抗告前雖取得「福特六合汽車
    股份有限公司」之委任書，惟其再以其甲○○本人名義提起
    抗告，亦無理由，應予駁回。
據上論結，應依道路交通管理處罰條例第89條，道路交通案件處
理辦法第26條，刑事訴訟法第412條，裁定如主文。
中    華    民    國    98    年    8     月    18    日
                  刑事第一庭    審判長法  官  葉  騰  瑞
                                      法  官  莊  明  彰
                                      法  官  王  炳  梁
不得再抗告
附件一：
臺灣桃園地方法院交通事件裁定  98年度交聲字第1321號
                                          第1324號
                                          第1325號
                                          第1326號
                                          第1327號
                                          第1328號
                                          第1329號
                                          第1330號
                                          第1331號
                                          第1332號
                                          第1333號
                                          第1334號
                                          第1335號
                                          第1336號
原處分機關  交通部公路總局新竹區監理所中壢監理站
異  議  人  甲○○  男  33歲（民國○○年○○月○○日生）
                    身分證統一編號：Ｚ000000000號
                    住臺北市○○區○○路48號7樓
上列受處分人因違反道路交通管理處罰條例案件，對於原處分機
關中華民國98年04月24日所為之處分（原處分案號：壢監裁字第
裁53-ZGQ014535號、壢監裁字第裁53-ZGQ014533號、壢監裁字第
裁53-ZGQ014531號、壢監裁字第裁53-ZGQ014508號、壢監裁字第
裁53-ZGQ014516號、壢監裁字第裁53-ZGQ014521號、壢監裁字第
裁53-ZGQ014514號、壢監裁字第裁53-ZGQ013718號、壢監裁字第
裁53-ZGQ013725號、壢監裁字第裁53-ZGQ013707號、壢監裁字第
裁53-ZGQ013724號、壢監裁字第裁53-ZGQ013716號、壢監裁字第
裁53-ZGQ013714號、壢監裁字第裁53-ZGQ013722號。）聲明異議
，本院裁定如下：
    主  文
異議均駁回。
    理  由
一、按受處分人不服道路交通管理處罰條例第8 條所定主管機關
    所為之處罰者，得於接到裁決書之翌日起20日內，向管轄地
    方法院聲明異議，道路交通管理處罰條例第87條第1 項定有
    明文。又交通法庭認聲明異議不合法律上之程式，且無從補
    正者，應以裁定駁回之，道路交通案件處理辦法第18條前段
    亦有明定。是以，對於道路交通管理機關所為之處罰，得聲
    明異議者，限於受處分人，如非受處分人，因其非當事人，
    即無異議之權。
二、經查，原處分機關交通部公路總局新竹區監理所中壢監理站
    所為本案前揭14件裁決之受處分人均為福特六合汽車股份有
    限公司，依上開說明，異議人甲○○並無聲明異議之權。觀
    諸本件聲明異議狀之異議人、具狀人及撰狀人處均填載為異
    議人甲○○，卷內亦無福特六合汽車股份有限公司委任甲○
    ○提起聲明異議之委任狀，異議狀之內容亦未提及代理受處
    分人為福特六合汽車股份有限公司提起本件聲明異議之意旨
    ，復就該聲明異議狀之內容以觀，足認本件聲明異議係由異
    議人甲○○本人所提起，非代理受處分人福特六合汽車股份
    有限公司提起甚明。依首開法條意旨，異議人甲○○欽並非
    受處分人仍以其本人名義聲明異議，不合法律上之程式，所
    為聲明異議並非合法，且無從補正，自應將其異議駁回。
據上論斷，應依道路交通案件處理辦法第18條前段，裁定如主文
。
中    華    民    國    98    年    6     月    30    日
                        臺灣桃園地方法院交通法庭
                                法  官  柯姿佐
以上正本證明與原本無異。
如不服本裁定，應於裁定送達後5 日內向本院提出抗告狀。
                                書記官  王明玉
中    華    民    國    98    年    7     月    2     日


司法院資訊處製作；財團法人民間司法改革基金會備份。
